【裁判字號】    89,易,412
【裁判日期】    890718
【裁判案由】    竊盜
【裁判全文】
臺灣高雄地方法院刑事判決                          八十九年度易字第四一二號
    公  訴  人  臺灣高雄地方法院檢察署檢察官
    被      告  丙○○
    選任辯護人  史乃文
右列被告因竊盜案件，經檢察官提起公訴（八十八年度偵字第三００三二號），本院
判決如左：
    主  文
丙○○無罪。
    理  由
一、公訴意旨略以：被告丙○○前於民國八十三年間，因施用毒品案件，經臺灣高雄
    地方法院判處有期徒刑三年二月，甫於八十七年五月五日執行完畢。猶不知悔改
    ，意圖為自己不法之所有，於八十八年十月二十五日上午九時三十分許，侵入在
    高雄縣路竹鄉○○路二一五巷一一四號之二乙○○住宅，竊取乙○○家人所有之
    金項鍊一條及金戒指一只，約值新台幣（下同）一萬元，得手後，經乙○○發現
    而逃離現場。嗣警方經乙○○指認，於同日下午二時五十分許，循線通知被告到
    案而查獲，因認被告涉有刑法第三百二十條第一項之竊盜罪嫌。
二、按犯罪事實應依證據認定，無證據不得推定其犯罪事實，刑事訴訟法第一百五十
    四條定有明文。又被害人所為被害情節之指述，需無瑕疵可指，且經就他方面調
    查結果確與事實相符，始足為認定事實之依據。公訴人認被告丙○○涉犯竊盜罪
    嫌，係以被害人乙○○之指述為其唯一依據。訊據被告則堅詞否認有何竊盜犯行
    ，辯稱：當天伊在家中睡覺到上午十一點多才起床，到巷口檳榔攤買檳榔時，警
    員朱文皓表示有人指認伊行竊，伊就到警局製作筆錄，並沒有竊盜乙○○等語。
三、經查：
  (一)被害人乙○○雖迭於警、偵訊及本院調查中指認被告丙○○即為當日行竊之人，
    然被害人乙○○指稱：當時是早上九時三十分，伊弟弟載伊姊姊去上班，僅把紗
    門扣著未上鎖，伊在房間中睡覺，恍惚中聽到有人在外面的聲音，一會兒房門被
    打開，丙○○探頭進來，看到伊醒著，過了幾秒鐘就把房門帶上，約過了二、三
    秒，丙○○又把房門打開，伊趕緊從床上跳下用側身將門頂住，且將暗鎖鎖上，
    丙○○則用身體撞房門，並警告伊不得報警等語（見偵查卷第八頁、本院八十九
    年五月十八日訊問筆錄），且因被害人乙○○係以側身頂住房門，故於互推房門
    時並不能看見竊賊之情，亦為被害人乙○○所自承，是以被害人乙○○僅於竊賊
    二次探頭進來時看見其面貌，時間又極為短暫，其指認錯誤之可能性並非不存在
    。
  (二)又依被害人乙○○所指，當日行竊之人係騎乘白色重型機車（見八十八年十月二
    十五日警訊筆錄），與被告供稱平日代步之黃色重型機車不同，經本院傳訊證人
    即高雄縣警察局湖內分局員警朱文皓到庭，並提示被告所稱黃色機車之照片供其
    辨識時證稱：平日巡邏時都是看見丙○○騎這一部機車（見本院八十九年六月十
    五日訊問筆錄），足認被告平日使用之交通工具確與被害人乙○○指述行竊之人
    所使用者不同。
  (三)另證人即高雄縣警察局湖內分局路竹分駐所警員甲○○亦證稱：「（當日有無到
    被告家中搜索？）第一次我們沒有搜索票，經被告同意後進入住家，只有目測，
    第二次是聲請搜索票進去，但沒搜到東西。」（見本院八十九年二月二十二日訊
    問筆錄），是警方亦未曾於被告住處搜得任何與行竊有關之工具或行竊所得。
  (四)從而，本件除被害人乙○○之指述外，並無其他事證足資佐證，且被害人乙○○
    指述行竊之人所使用之交通工具，確與被告所有之交通工具不同，又未能於被告
    住家或身上搜得任何行竊工具或行竊所得，證人即被告之母郭林思並證稱八十八
    年十月二十五日上午九時三十分許被告係於家中睡覺，是無任何其他事證可為被
    害人乙○○指述之佐證，自難僅憑被害人乙○○之指述，為被告有罪判決之唯一
    依據。此外，本院復查無其他積極證據足證被告有何公訴人所指之犯行，不能證
    明被告犯罪，依法應為無罪之諭知。
據上論斷，應依刑事訴訟法第三百零一條第一項，判決如主文。
中      華      民      國    八十九    年      七      月     十八     日
                                  臺灣高雄地方法院刑事第七庭
                                      法  官   曾  淑  娟
右正本證明與原本無異。
如不服本判決，應於判決送達後十日內，向本院提出上訴狀。
                                      書記官   陳  恩  如
中      華      民      國    八十九    年      七      月     十八     日


司法院資訊處製作；財團法人民間司法改革基金會備份。
